【裁判字號】    94,訴,3086
【裁判日期】    950127
【裁判案由】    毒品危害防制條例
【裁判全文】
臺灣板橋地方法院刑事判決              94年度訴字第3086號
公  訴  人  臺灣板橋地方法院檢察署檢察官
被      告  甲○○
                    （另案羈押於臺灣士林看守所）
上列被告因違反毒品危害防制條例案件，由檢察官提起公訴（94
年度毒偵字第3802號），經本院合議庭裁定由受命法官獨任進行
簡式審判程序，判決如下：
    主  文
甲○○施用第一級毒品，處有期徒刑拾月；又施用第二級毒品，
處有期徒刑伍月。應執行有期徒刑壹年壹月。
    事  實
一、甲○○曾因違反麻醉藥品管理條例案件，於民國（下同）86
    年10月28日，經本院以86年度易字第5508號刑事判決判處有
    期徒刑4 月，87年1 月5 日判決確定，刑期起算日期為87年
    4 月19日，指揮書執行完畢日期為87年8 月18日（不致使本
    案犯行構成累犯）。又其曾因施用毒品案件，於87年8 月21
    日，經臺灣桃園地方法院以87年度毒聲字第1428號裁定送觀
    察、勒戒，嗣因認有繼續施用毒品傾向，於87年12月8 日，
    經臺灣桃園地方法院以87年度毒聲字第3398號裁定送強制戒
    治，嗣於88年4 月29日，經臺灣桃園地方法院以88年度毒聲
    字第2461號裁定停止戒治，所餘期間付保護管束，其後於88
    年9 月23日，經臺灣桃園地方法院以88年度毒聲字第5499號
    裁定撤銷停止戒治，令入戒治處所施以強制戒治，於89年8
    月31日因執行完畢釋放。詎甲○○猶不知心生悔悟，竟於前
    開強制戒治完畢釋放後，5 年內之94年7 月7 日上午，在臺
    北縣中和市○○路274 巷12之1 號6 樓，分別施用第一級毒
    品海洛因（以針筒注射）及第二級毒品安非他命（使用自製
    吸食器）各1 次。迨94年7 月7 日18時55分許，經警在臺北
    縣中和市○○路274 巷12之1 號6 樓查獲。
二、案經臺北縣政府警察局新莊分局移送臺灣板橋地方法院檢察
    署檢察官偵查起訴。
    理  由
一、按依刑事訴訟法第284 條之1 之規定，除簡式審判程序及簡
    易程序案件外，第一審應行合議審判，復依同法第273 條之
    1 第1 項之規定，除被告所犯為死刑、無期徒刑、最輕本刑
    為三年以上有期徒刑之罪或高等法院管轄第一審案件者外，
    於第一次審判期日前之準備程序進行中，被告先就被訴事實
    為有罪之陳述時，審判長得告知被告簡式審判程序之旨，並
    聽取當事人、代理人、辯護人及輔佐人之意見後，裁定進行
    簡式審判程序。查被告甲○○所犯係死刑、無期徒刑、最輕
    本刑為三年以上有期徒刑以外之罪，其於準備程序中就被訴
    事實為有罪之陳述，經法官告知簡式審判程序之旨，並聽取
    公訴人、被告之意見後，業經本院合議庭依上開修正公布施
    行之刑事訴訟法規定裁定由受命法官獨任進行簡式審判程序
    ，合先敘明。
二、訊據被告甲○○坦承前開犯罪事實，而被告於前開經警查獲
    後所採集之尿液檢體，經台灣尖端先進生技醫藥股份有限公
    司檢驗，結果呈安非他命類、鴉片類陽性反應，此有臺北縣
    政府警察局新莊分局偵辦毒品危害防制條例案被移送人姓名
    代碼對照表、台灣尖端先進生技醫藥股份有限公司於94年7
    月27日出具之濫用藥物尿液檢驗報告各1 紙（見臺灣板橋地
    方法院檢察署94年度毒偵字第3802號卷第24頁、第45頁）附
    卷可稽，堪認被告前開施用第一級毒品海洛因、第二級毒品
    安非他命之自白與事實相符。又被告曾因施用毒品案件，於
    87年8 月21日，經臺灣桃園地方法院以87年度毒聲字第1428
    號裁定送觀察、勒戒，嗣因認有繼續施用毒品傾向，於87年
    12月8 日，經臺灣桃園地方法院以87年度毒聲字第3398號裁
    定送強制戒治，嗣於88年4 月29日，經臺灣桃園地方法院以
    88年度毒聲字第2461號裁定停止戒治，所餘期間付保護管束
    ，其後於88年9 月23日，經臺灣桃園地方法院以88年度毒聲
    字第5499號裁定撤銷停止戒治，令入戒治處所施以強制戒治
    ，於89年8 月31日因執行完畢釋放，此有臺灣高等法院被告
    前案紀錄表1 份附卷足稽，其於強制戒治執行完畢釋放後，
    5 年內再犯本案施用第一級毒品海洛因、第二級毒品安非他
    命之犯行，核與毒品危害防制條例第23條第2 項之規定相符
    。從而，本案事證已臻明確，被告犯行洵堪認定，自應依法
    論科。
三、核被告甲○○所為，係犯毒品危害防制條例第10條第1 項、
    第2 項之施用第一級毒品罪、施用第二級毒品罪。被告施用
    前後持有第一級毒品海洛因、第二級毒品安非他命之低度行
    為各為其施用之高度行為所吸收而均不另論罪。被告所犯上
    開二罪，犯意各別、行為互殊，觸犯構成要件相異之罪名，
    自應分論併罰。爰審酌被告前因違反麻醉藥品管理條例案件
    ，經判決處刑及執行完畢，且因施用毒品案件，經觀察、勒
    戒、停止戒治付保護管束及強制戒治期滿，猶不知心生警惕
    仍為本案犯行之犯罪動機、目的、手段、所生危害及其品行
    、智識程度、犯罪後於本院審理中坦承犯行，態度尚佳等一
    切情狀，各量處如主文所示之刑，並定其應執行之刑，以資
    懲儆。
四、扣案第一級毒品海洛因1 包（毛重0.4 公克）、第二級毒品
    安非他命4 包（毛重1.66公克）、注射針筒2 支及安非他命
    吸食器1 組，被告否認係其所有而與本案犯行相涉，核與同
    時遭查獲之林鴻祺於警詢、檢察官偵查中所為之供述相符（
    見臺灣板橋地方法院檢察署94年度毒偵字第3802號卷第9 頁
    、第29頁）附卷足憑，故不於本案宣告沒收（銷燬），附此
    敘明。
據上論斷，應依刑事訴訟法第273 條之1 第1 項、第299 條第1
項前段，毒品危害防制條例第10條第1 項、第2 項、第23條第2
項，刑法第11條前段、第51條第5 款，判決如主文。
本案經檢察官蘇揚旭到庭執行職務。
中    華    民    國    95    年    1     月    27    日
                  刑事第十六庭  法  官  陳鴻清
以上正本證明與原本無異。
如不服本判決，應於判決送達後10日內，向本院提出上訴狀。
                                書記官  林蔚然
中    華    民    國    95    年    1     月    27    日
附錄本案論罪科刑法條全文：
毒品危害防制條例第10條：
施用第一級毒品者，處六月以上五年以下有期徒刑。
施用第二級毒品者，處三年以下有期徒刑。


司法院資訊處製作；財團法人民間司法改革基金會備份。
